# 利用平台数据资源是否可以确认数据资产

提问人：rickymost 时间：2023-10-13 13:04:46
陈老师您好！ 发改委对A公司（市属国企）发文，提出针对全国某信易贷平台上汇聚的相关信用信息共享应用资源，请A公司（具体建设运营单位为B公司)发挥平台数据资源汇聚优势，充分利用金融科技手段，在依法依规前提下，依托“信易贷”场景或产品创新，深入挖掘信用信息价值,提升平台服务中小微企业和个体工商户融资的能力和水平，“信易贷”服务模式推广促进民营经济发展壮大。
请教陈老师：
1 、A公司是否可以以发改委出的这份文件作为依据，将全国某平台和地方站上的数据，确认为数据资产？如何确认金额及后续核算？
谢谢陈老师？

回答人：chenyiwei
不可以。
虽然现在出台了《企业数据资源相关会计处理暂行规定》，但自创数据作为资产的“入表”是采用研发支出资本化的会计处理模式，仍有相当高的难度。
对于企业自创的数据（例如在企业日常经营活动中累积的数据），其资本化条件比照无形资产准则对企业内部自行研究开发项目的开发支出资本化条件（见无形资产准则第九条），很可能仍有较高的门槛和难度。例如，实务中阻碍自创数据资本化的主要障碍可能来源于：（ 1 ）数据的采集和获取成本已包含于日常运营成本中，未单独识别和归集，导致其成本不能可靠计量（可能只有专门的加工整理环节的成本才是可识别和计量的）；（ 2 ）在现有的日常经营活动之外，企业缺乏利用这些数据开展商业活动的盈利模式，故难以证明其产生经济利益的方式。